臺灣板橋地方法院交通事件裁定　　　　　　　　　九十三年度交聲字第一一六四號
　　原處分機關　交通部公路總局臺北區監理所板橋監理站
　　異　議　人　乙○○
　　即受處分人
右列異議人因違反道路交通管理處罰條例案件，對於交通部公路總局臺北區監理所板
橋監理站於民國九十三年九月七日分別以板監違字第裁四一－Ｃ00000000號
、板監違字第裁四一－Ｃ00000000號所為之裁決處分（原舉發案號：臺北縣
政府警察局新莊交通分隊九十三年七月二十三日北縣警交字第Ｃ00000000號
、第Ｃ00000000號），聲明異議，本院裁定如左：
    主  文
異議均駁回。
    理  由
一、按汽車駕駛人，行經有燈光號誌管制之交岔路口闖紅燈者，處新臺幣（下同）一
    千八百元以上五千四百元以下罰鍰；又汽車駕駛人，駕駛汽車有違反本條例之行
    為，經交通勤務警察或依法令執行交通稽查任務人員制止時，不聽制止或拒絕停
    車接受稽查而逃逸者，除按各該條規定處罰外，處三千元以上六千元以下罰鍰，
    道路交通管理處罰條例第五十三條、第六十條第一項分別定有明文。復按汽車駕
    駛人有第六十條第一項情形者，記違規點數一點；有第五十三條情形者，記違規
    點數三點，同條例第六十三條第一項第一款、第三款亦均有規定。
二、原處分意旨略以：本件異議人即受處分人乙○○於民國九十三年七月二十三日上
    午八時二十二分許，駕駛車牌號碼為ＭＤＡ－六○○號之重型機車，行經臺北縣
    新莊市○○路與思源路路口時，因闖紅燈（迴轉）且經警制止不聽拒絕接受稽查
    而逃逸，經臺北縣政府警察局新莊交通分隊執勤警員分別以北縣警交字第Ｃ00
    000000號、第Ｃ00000000號違反道路交通管理事件通知單逕行舉
    發。嗣異議人依法始提出申訴，經交通部公路總局臺北區監理所板橋監理站於九
    十三年九月七日分別以板監違字第裁四一－Ｃ00000000號、板監違字第
    裁四一－Ｃ00000000號裁決書裁決，各裁處異議人罰鍰一千八百元及三
    千元，並各記違規點數三點及一點。
三、異議意旨則略以：異議人當時係行駛臺北縣新莊市○○路往五股工業區方向，於
    通過思源路與中山路路口時，欲前往對向車道上之聯邦銀行，而當時正值紅燈，
    該路口所有車輛均已停止，異議人因而認此時通過路口最安全而直接迴轉，直到
    快要轉到對向車道時，始發現警員在對異議人喊話，然警員並無趨前之動作，異
    議人因車輛聲音吵雜，亦無法聽到警員所說之話為何，此時異議人即以手勢示意
    欲前往上開銀行，絕無逃逸之行為，爰請求撤銷原處分云云。
四、經查：本件異議人於上開時地闖紅燈及經交通警察制止時拒絕接受稽查而逃逸之
    事實，業經證人即舉發警員甲○○於本院訊問時到庭證稱：「當時思源路往五股
    方向是紅燈，當時車輛完全停止下來，異議人在紅燈之後沒有停車，直接紅燈左
    轉（後更正為迴轉），我發現立即用手勢指揮，當時路口車流量大，我怕他聽不
    到，也有大聲制止異議人‧‧‧他有回頭看我，我又用手勢指他，他向我指前面
    ，就逃離現場‧‧‧我要走過去的時候，看到他車左轉之後就直接往思源路那邊
    走，一般這種情形我們都是記載車牌號碼，我沒有印象他車停在那附近」等語（
    參見本院九十三年十月十九日訊問筆錄），其證述與異議意旨大致相符，應屬可
    採。又異議人雖對於其闖紅燈之事實並不爭執，僅以前開抗辯否認有拒絕接受稽
    查而逃逸之行為。然查，異議人既坦承聽到警員喊話示意制止，依法即應停車接
    受稽查取締，而非駛離現場逃逸，異議人自承其向警員比手勢後，仍未停車繼續
    駕駛，核屬拒絕接受稽查逃逸之行為，殆無疑義，至異議人辯稱以手勢告知警員
    欲往銀行方向行進云云，與其拒絕接受稽查逃逸行為之認定無涉，異議人前開置
    辯，應係誤認法規所致，尚不足採，揆諸前揭說明，本件異議人違規事實，堪以
    認定。據此，原處分機關援引首揭規定，各裁處異議人罰鍰一千八百元及三千元
    ，並各記違規點數三點及一點，並無不當，本件異議為無理由，均應予駁回。
五、據上論斷，應依道路交通案件處理辦法第十九條，裁定如主文。
中　　　華　　　民　　　國　　九十三　　年　　　十　　　月　　二十九　　日
                                      臺灣板橋地方法院交通法庭
                                          法　官  陳  財  旺
右正本證明與原本無異。
如不服本裁定應於送達後五日內向本院提出抗告狀
                                          書記官  張  文  惠
中　　　華　　　民　　　國　　九十三　　年　　　十　　　月　　二十九　　日
